【裁判字號】    99,訴,409
【裁判日期】    990409
【裁判案由】    違反毒品危害防制條例
【裁判全文】
臺灣彰化地方法院刑事判決               99年度訴字第409號
公  訴  人  臺灣彰化地方法院檢察署檢察官
被      告  甲○○
上列被告因違反毒品危害防制條例案件，經檢察官提起公訴（99
年度毒偵字第195號），被告於準備程序進行中就被訴事實為有
罪之陳述，經合議庭裁定改行簡式審判程序，本院判決如下：
    主    文
甲○○施用第一級毒品，處有期徒刑拾月，扣案之海洛因壹包（
驗餘淨重零點貳壹參陸公克）及其包裝袋壹只均沒收銷燬之；又
施用第二級毒品，處有期徒刑柒月。主刑部分應執行有期徒刑壹
年肆月。
    犯罪事實
一、甲○○曾於民國98年間，因施用毒品案件，經本院以98年度
    毒聲字第41號裁定移送觀察、勒戒後，認無繼續施用毒品之
    傾向，於民國98年4月2日執行完畢釋放，並由臺灣彰化地方
    法院檢察署檢察官於98年4月21日以98年度毒偵字第106號、
    第434號為不起訴處分確定。又於上開觀察、勒戒執行完畢
    釋放後5年內，於同年8月間，因施用一、二級毒品各2次為
    警查獲，經本院於98年12月30日以98年度訴字第1813號判處
    應執行有期徒刑1年6月確定，卻不知悔改，再於98年12月15
    日、99年1月22日，2度被查獲施用一、二級毒品（此部分已
    起訴，由本院另案審結），猶未能戒除毒癮，復基於施用第
    一級毒品海洛因、第二級毒品甲基安非他命之犯意，先於99
    年1月24日13時許，在其位於彰化縣花壇鄉○○村○○街101
    巷169號居所房間內，以將海洛因加水混合後經由針筒注射
    之方式，施用第一級毒品海洛因1次（針筒已因丟棄而滅失
    ）；又於同日之14時許，在同一地點，以將甲基安非他命置
    於玻璃球內點火燒烤後吸食煙霧方式，施用第二級毒品甲基
    安非他命1次（玻璃球已因丟棄而滅失）。嗣於次日15時5分
    許，在彰化縣員林鎮○○路與靜修路口，因形跡可疑為警盤
    查時，當場扣得其所持有之海洛因1包（淨重0.2150公克，
    驗餘淨重0.2136公克，另包裝袋1只），經對其採尿送驗，
    結果確呈安非他命、甲基安非他命及嗎啡、可待因陽性反應
    ，始查悉上情。
二、案經彰化縣警察局員林分局報告臺灣彰化地方法院檢察署檢
    察官偵查起訴。
    理  由
一、本件被告甲○○所涉為死刑、無期徒刑、最輕本刑為3 年以
    上有期徒刑或高等法院管轄第一審案件以外之罪，並於本院
    行準備程序時就被訴事實為有罪之陳述，本院合議庭依刑事
    訴訟法第273 條之1 第1 項規定，裁定改由受命法官獨任行
    簡式審判程序，先予敘明。
二、訊據被告對其上開犯罪事實均坦承不諱，且其被查獲時所採
    集之尿水送驗後，分別呈安非他命、甲基安非他命及嗎啡、
    可待因陽性反應，有詮昕科技股份有限公司99年2月8日報告
    編號00000000號濫用藥物尿液檢驗報告、彰化縣警察局員林
    分局委託檢驗尿液代號與真實姓名對照認證單在卷、海洛因
    1包扣案可相佐證；而該包海洛因，經送行政院衛生署草屯
    療養院鑑驗後，確認為海洛因無誤，亦有該院出具之鑑定書
    附卷可憑，足認被告自白與事實相符，本件事證明確，被告
    犯行均堪認定。
三、按犯毒品危害防制條例第10條施用第一、二級毒品之罪者，
    檢察官應先聲請法院裁定將被告令送勒戒處所觀察、勒戒，
    經觀察、勒戒後，認無繼續施用毒品傾向者，應即釋放，並
    為不起訴之處分或不付審理之裁定；認有繼續施用毒品傾向
    者，應由檢察官聲請法院裁定令入戒治處所施以強制戒治，
    且經觀察、勒戒或強制戒治執行完畢釋放後，5 年內再犯第
    10 條 之罪，檢察官應依一般刑事訴訟程式予以起訴論罪科
    刑，此觀諸毒品危害防制條例第20條第1 項、第2 項、第23
    條第2 項前段規定自明。經查，本案被告前因施用毒品案件
    ，經法院裁定送觀察、勒戒後，因評定認無繼續施用毒品傾
    向，於98年4月2日執行完畢釋放，有其臺灣高等法院被告前
    案紀錄表在卷可佐，其於觀察、勒戒執行完畢釋放後5年內
    ，再犯本件施用毒品案件，依前述規定自應予以起訴論罪科
    刑。
四、核被告甲○○上揭所為，分別係犯毒品危害防制條例第10條
    第1項之施用第一級毒品罪及同條第2項之施用第二級毒品罪
    。其施用第一、二級毒品前後，分別持有第一、二級毒品之
    低度行為，應各為其施用第一、二級毒品之高度行為所吸收
    ，均不另論罪。被告所犯上開2罪間，犯意各別，行為不同
    ，皆應分論併罰。爰審酌被告於犯本件之罪前，即曾犯罪（
    現執行中），品行難謂良好，又其另曾因施用毒品經送觀察
    、勒戒，仍未知警惕，又因施用海洛因、甲基安非他命各2
    次被查獲，經本院於98年12月30日判處應執行有期徒刑1年6
    月後，猶未能促其戒除毒癮，再於98年12月15日、99年1月
    22日被查獲施用海洛因、甲基安非他命各2次，卻仍繼續施
    用毒品不輟，足見其雖經觀察、勒戒之治療程序及判處有徒
    刑之處罰，仍未能徹底戒除惡習遠離毒害，顯然無視於毒品
    對於自身健康之戕害及國家對於杜絕毒品犯罪之禁令，非施
    用較長期與社會隔離之處分，實無以促其在誘惑四起的社會
    中，萌生戒除毒品癮之決心與勇氣，暨考量被告犯後已坦承
    犯行，態度良好等一切情狀，分別量處如主文所示之刑，並
    定應執行之刑，以示懲儆。而扣案之白色粉末1包係第1級毒
    品海洛因無誤，已如前述，且其包裝袋上沾有海洛因成分而
    不可析離，縱將之清洗後，亦難保未殘留毒品成分，故為確
    保執行之精確性並避免繁瑣，應將包裝袋視為毒品，併宣告
    沒收銷燬之。至被告施用一、二級毒品所用之前述工具，已
    為其丟棄而滅失，無從併予宣告沒收，併予敘明。
據上論斷，應依刑事訴訟法第273 條之1 第1 項、第299 條第1
項前段，毒品危害防制條例第10條第1項、第2項、第18條第1項
、刑法第11條前段、第51條第5款，判決如主文。
本案經檢察官紀雅惠到庭執行職務。
中    華    民    國    99    年    4     月     9    日
                  刑事第九庭    法      官  葛永輝
以上正本證明與原本無異。
如不服本判決應於收受判決後10日內向本院提出上訴書狀，並
應敘述具體理由。其未敘述上訴理由者，應於上訴期間屆滿後
20日內向本院補提理由書(均須按他造當事人之人數附繕本)
「切勿逕送上級法院」。
中    華    民    國    99    年    4     月     9    日
                                書  記  官  吳曉玟
附錄本案論罪科刑法條：
毒品危害防制條例第10條
施用第一級毒品者，處 6 月以上 5 年以下有期徒刑。
施用第二級毒品者，處 3 年以下有期徒刑。

司法院資訊處製作；財團法人民間司法改革基金會備份。
